【裁判字號】    97,小抗,4
【裁判日期】    970324
【裁判案由】    損害賠償
【裁判全文】
臺灣臺北地方法院民事裁定               97年度小抗字第4號
抗  告  人  乙○○
相  對  人  甲○○
上列當事人間請求損害賠償事件，抗告人對於中華民國97年1 月
28日本院台北簡易庭96年度北小字第6532號裁定提起抗告，本院
裁定
如下：
    主  文
抗告駁回。
抗告訴訟費用由抗告人負擔。
    理  由
一、按抗告法院認抗告為不合法或無理由者，應為駁回抗告之裁
    定，民事訴訟法第495 條之1 第1 項、第444 條第1 項分別
    定有明文，此項規定，依同法第436 條之32第3 項規定，於
    小額訴訟事件之抗告程序準用之。
二、抗告意旨略以：本訴所涉為集資購買基金之糾紛，而管理基
    金之群益證券投資信託股份有限公司（下稱群益公司）主營
    業所係在台北市，依民事訴訟法第14條規定，本院自有管轄
    權；又抗告人與相對人簽定集資購買基金協議書時，相對人
    之戶籍址係在台北縣汐止市○○街24號10樓，簽訂協議書之
    地點則在台北市政府，是侵權行為地既在台北市，自得由本
    院管轄，原裁定移送台灣台南地方法院，顯有違誤，爰提起
    本件抗告云云。
三、按因關於財產管理有所請求而涉訟者，得由管理地之法院管
    轄，民事訴訟法第14條固有明文，然上開規定係指管理財產
    者與財產所有權人因財產管理事務涉訟時，得由管理地之法
    院管轄。惟依抗告人主張，於本訴事實中管理基金者為第三
    人群益公司，涉訟之兩造當事人僅係合資購買基金，並無管
    理財產者與財產所有權人之關係，當無上開管轄權規定之適
    用；另抗告人雖主張雙方簽訂協議書時，相對人之戶籍設在
    台北縣汐止市○○街24號10樓，簽訂協議書之地點在台北市
    政府，依侵權行為地判斷，本院亦應有管轄權云云。惟查，
    台北縣汐止市○○街24號10樓並非本院轄區，且依抗告人主
    張之事實觀之，相對人所為侵權行為係「違反協議書之約定
    ，未經抗告人同意逕行出售系爭基金」，則抗告人主張相對
    人侵權行為之時點係相對人出售基金之時而非簽訂協議書之
    時，兩造簽訂協議書之地點並非侵權行為之行為地，自不得
    遽認本院有管轄權。
四、綜上所述，抗告人起訴時相對人之戶籍址既在台南市○○路
    231 號（見原審卷第21頁），則原審依職權裁定移送該管轄
    法院，於法自無不合。抗告意旨指摘原裁定不當，求予廢棄
    改判，為無理由，應予駁回其抗告。
五、依民事訴訟法第95條、第78條，裁定如主文。
中    華    民    國    97    年    3     月    24    日
                  民事第五庭    審判長法  官  薛中興
                                      法  官  吳佳薇
                                      法  官  胡宏文
以上正本係照原本作成
本裁定不得抗告
中    華    民    國    97    年    3     月    24    日
                                      書記官  曾寶生


司法院資訊處製作；財團法人民間司法改革基金會備份。
